【裁判字號】    89,易,358
【裁判日期】    891129
【裁判案由】    毀損等
【裁判全文】
臺灣臺東地方法院刑事判決                          八十九年度易字第三五八號
    公  訴  人  臺灣臺東地方法院檢察署檢察官
    被      告  丙○○
右列被告因毀損等案件，經檢察官提起公訴 (八十九年度偵字第一五四九號)，本院
判決如左：
    主      文
丙○○共同以加害身體之事，恐嚇他人，致生危害於安全，累犯，處有期徒刑參個月
，如果易科罰金，以銀元參佰元（等於新臺幣玖佰元）折算壹日。
被訴毀損部分，公訴不受理。
    事      實
一、丙○○在民國八十四年間，曾經犯槍砲彈藥刀械管制條例的罪，被法院判處有期
    徒刑一年二個月（八十五年四月五日判決確定），之後，入監服刑，而在八十八
    年一月十六日執行完畢。五年之內，又在八十九年三月十六日的清晨，大約五點
    四十五分左右，因為住家（台中縣東勢鎮○○路六十四號）附近有砂石車載運砂
    石，對砂石車所發出的噪音不堪其擾，就和弟弟丁○○（另案由臺中地檢署偵辦
    ）共同出於毀損的犯罪故意，先是在位家附近的吊橋上，以石頭丟擲路過橋下的
    砂石車，使得甲○○、乙○○、戊○○三人所開砂石車前面的擋風玻璃（車牌號
    碼分別是ＸＫ─五六三號、ＨＹ─六八九號、ＯＢ─五七二號），都因為石頭的
    重擊而破損，對甲○○、乙○○、戊○○的都足以造成損害（毀損部分，三位都
    已經撤回告訴）。之後，丙○○和丁○○又共同出於恐嚇安全的犯罪故意，分別
    拿著木棍、水果刀，一起追逐甲○○、戊○○，使他們二人對可能被丙○○和丁○○追打，而在內心裡感到非常害怕，並且對甲○○、戊○○的身體安全造成危
    害。
二、本案是甲○○、戊○○、乙○○向臺中縣警察局東勢分局提出告訴之後，由該局
    移送臺灣臺中地方法院檢察署，該署呈請臺灣高等法院檢察署，再移轉給臺灣臺
    東地方法院檢察署檢察官而偵查起訴。
    理      由
甲、有罪部分（恐嚇危害安全罪）：
  一、本案的被告丙○○否認有在右邊敘述的時間、地點，自己手拿木棍和弟弟丁○○手持水果刀共同恐嚇告訴人甲○○、戊○○及乙○○的犯罪事實，並且抗辯
      說：「我拿木棍是為了要保護自己，我怕我弟弟被他們打，我沒有恐嚇對方」
      。而本院經過調查後的發現是；被告和另案的被告丁○○分別拿木棍、水果刀
      ，去追逐三位告訴人，對三位告訴人的身體安全造成威脅的詳細經過情形，三
      位告訴人在警察局偵訊的時候，都已經說明地非常清楚，並且和另案被告丁○○在臺中地檢署檢察官偵查中所說的自白也大致相符，此外，還有查扣到的水
      果刀可以證明。因此，被告的抗辯不能採信，本案的犯罪事實清楚，證據也很
      明確，被告有共同恐嚇安全的犯罪行為應可認定。
  二、被告所觸犯的罪名是；刑法第三百零五條的恐嚇危害安全罪。被告和另案的被
      告丁○○對於所犯的恐嚇罪，具有犯罪故意的聯絡以及犯罪行為的分擔，是屬
      於共同正犯。而且，被告以一個恐嚇行為，同時對甲○○、戊○○的安全造成
      危害，屬於想像競合犯，依照刑法第五十五條前段規定：「一行為而觸犯數罪
      名者，從一重處斷」，由於被告所觸犯的兩個罪名都是恐嚇危害安全罪，並沒
      有輕重的問題，故依法論處罪刑即可。
      另外，被告曾在八十四年間，因為觸犯槍砲條例的罪，被法院判處有期徒刑一
      年二個月，之後，入監服刑，並且在八十八年一月十六日執行完畢，可以參閱
      附在本院卷內的臺灣臺東地方法院檢察署刑案資料查註紀錄表，他在五年之內
      ，又犯本件有期徒刑以上的罪名，屬於累犯，依刑法第四十七條規定：「受有
      期徒刑之執行完畢，五年以內再犯有期徒刑以上之罪者，為累犯，加重本刑至
      二分之一」，應加重被告本罪的刑度。
      於是，本院審酌被告犯罪的目的、手段，本件犯罪的情節，對告訴人所造成的
      危害，以及被告在犯罪後的態度等一切情狀之後，而量處如主文所記載的刑罰
      ，並且對被告諭知易科罰金的折算標準。
乙、不受理部分（毀損罪）：
  一、關於被告毀損告訴人車窗玻璃的犯罪事實，可以參閱前面「事實」欄所記載的
      內容。
  二、本院判決被告（被訴毀損罪部分）公訴不受理，是根據刑事訴訟法第二百三十
      八條第一項規定：「告訴乃論之罪，告訴人於第一審辯論終結前，得撤回其告
      訴」，及第三百零三條第三款規定：「告訴乃論之罪，其告訴經撤回者，應諭
      知不受理之判決」。
  三、本案的三位告訴人告訴被告涉嫌毀損，檢察官認為被告是觸犯刑法第三百五十
      四條的毀損器物罪，而依照刑法第三百五十七條的規定，這個罪是屬於告訴乃
      論。現在，三位告訴人，甲○○在民國八十九年十月十六日，乙○○在八十九
      年十一月十三日，戊○○在八十九年十一月十五日，分別以書狀向本院撤回對
      被告的毀損告訴，因此，依照前面所列舉的法條，本院對被告所犯的毀損罪部
      分，就直接諭知不受理判決。
據上論斷，應依刑事訴訟法第二百九十九條第一項後段、第三百零三條第三款，刑法
第二十八條、第三百零五條、第五十五條、第四十七條，罰金罰鍰提高標標準條例第
一條前段、第二條，判決如主文。
本案經檢察官張德寬到庭執行職務
中      華      民      國      八十九    年      十一    月    二十九  日
                                  臺灣臺東地方法院刑事庭
                                      法  官  甘  大  空
右正本證明與原本無異
如不服本判決應於送達後十日內向本院提出上訴狀
                                      書記官  賴  淑  芬
中    華    民    國      八十九    年     十二       月        二      日
附記：
刑法第三百零五條
以加害生命、身體、自由、名譽、財產之事恐嚇他人，致生危害於安全者，處二年以
下有期徒刑、拘役或三百元以下罰金。


司法院資訊處製作；財團法人民間司法改革基金會備份。
